# 请教陈版，劳动保护费用是否属于安全生产费用？

提问人：anlizhaomi 时间：2023-09-06 21:59:07
企业日常支出采购的防护手套、防护服、眼罩、口罩或员工在生产过程中使用的各类防护用具（该类一般均属于劳动保护）是否也属于安全生产费用冲减专项储备。

回答人：chenyiwei
劳动保护费不属于安全生产费的列支范围。引入安全生产费用管理制度后，不改变此前对劳动保护费的核算办法。